【裁判字號】    95,訴,146
【裁判日期】    950210
【裁判案由】    毒品危害防制條例
【裁判全文】
臺灣臺中地方法院刑事判決               95年度訴字第146號
公  訴  人  臺灣臺中地方法院檢察署檢察官
被      告  甲○○
                    （現在臺灣臺中監獄執行中）
                    國民
上列被告因違反毒品危害防制條例案件，經檢察官提起公訴（九
十四年度毒偵字第六二九八號），本院合議庭裁定改以簡式審判
程序審理，判決如下：
    主  文
甲○○施用第一級毒品，累犯，處有期徒刑捌月。扣案之第一級
毒品海洛因壹小包（淨重零點柒陸公克），沒收銷燬之。
    犯罪事實
一、甲○○前於民國八十二年間，因肅清煙毒條例及違反麻醉藥
    品管理條例案件，經臺灣高等法院臺中分院分別判處有期徒
    刑三年二月及二月，並定應執行刑為三年三月確定；又於八
    十三年間，因肅清煙毒條例案件，經本院判處有期徒刑三年
    六月確定，前開二部分，因不合於定應執行刑之要件，因而
    接續執行，入監執行後，於八十六年十二月十六日縮短刑期
    假釋，至八十九年七月二十三日假釋期滿，未經撤銷，以已
    執行論。又於九十二年間，因施用毒品案件，經本院以九十
    二年度毒聲字第二四一三號裁定送觀察、勒戒後，認無繼續
    施用毒品之傾向，甫於九十二年十二月二十二日執行完畢釋
    放，並由臺灣臺中地方法院檢察署檢察官以九十二年度毒偵
    字第二五九○號為不起訴處分確定在案。詎甲○○猶不知戒
    絕，明知海洛因已列為毒品危害防制條例第二條第二項第一
    款所稱之第一級毒品，竟於觀察、勒戒執行完畢釋放後五年
    內，於向姓名年籍不詳綽號「阿國」之人購得第一級毒品海
    洛因後，即基於施用第一級毒品海洛因之犯意，於九十四年
    十一月二十九日下午五時許，在其位於臺中市西區中興一巷
    五號住所內（起訴書誤載為臺中市○○路旁某公園內），以
    將第一級毒品海洛因粉末摻於香煙內，點燃香煙吸入體內之
    方式，施用第一級毒品海洛因一次。嗣於九十四年十一月二
    十九日晚上六時二十分許，在其位於臺中市西區中興一巷五
    號住所，為警持搜索票查獲，並扣得其所有之第一級毒品海
    洛因一小包（淨重零點七六公克）。
二、案經臺中市警察局第一分局報告臺灣臺中地方法院檢察署檢
    察官偵查起訴。
    理  由
一、訊據被告甲○○對於在上開時、地，非法施用第一級毒品海
    洛因一次之犯罪事實供承不諱，且被告於九十四年十一月二
    十九日為警查獲時所採集之尿液，經送中山醫學大學附設醫
    院藥物濫用檢測中心檢驗結果，確呈嗎啡陽性反應，有該醫
    院出具之確認檢驗結果報告一紙在卷可稽，又其於為警查獲
    時所扣得之白粉一小包，經送法務部調查局鑑定結果，確含
    有第一級毒品海洛因成分（淨重零點七六公克），有該局調
    科壹字第一二○○一七二九六號鑑定通知書一份附卷可憑，
    足見被告之自白與事實相符，而堪以採信。本件事證明確，
    被告施用第一級毒品海洛因犯行，堪以認定。
二、被告前於九十二年間，因施用毒品案件，經本院以九十二年
    度毒聲字第二四一三號裁定送觀察、勒戒後，認無繼續施用
    毒品之傾向，甫於九十二年十二月二十二日執行完畢釋放，
    並由臺灣臺中地方法院檢察署檢察官以九十二年度毒偵字第
    二五九○號為不起訴處分確定在案等情，有該不起訴處分書
    、臺灣臺中地方法院檢察署刑案資料查註紀錄表及臺灣高等
    法院被告前案紀錄表各一份附卷可參。被告於前案觀察、勒
    戒執行完畢釋放後，五年內再犯本件施用第一級毒品罪，應
    予依法論科。
三、查海洛因係毒品危害防制條例第二條第二項第一款所規定之
    第一級毒品。被告於前案觀察、勒戒執行完畢釋放後，五年
    內再行施用第一級毒品海洛因之行為，核係犯同條例第十條
    第一項之施用第一級毒品罪。其持有毒品之行為，意在供己
    施用，故持有之低度行為，應為施用之高度行為所吸收，不
    另論罪。被告前於八十二年間，因肅清煙毒條例及違反麻醉
    藥品管理條例案件，經臺灣高等法院臺中分院分別判處有期
    徒刑三年二月及二月，並定應執行刑為三年三月確定；又於
    八十三年間，因肅清煙毒條例案件，經本院判處有期徒刑三
    年六月確定，前開二部分，因不合於定應執行刑之要件，因
    而接續執行，入監執行後，於八十六年十二月十六日縮短刑
    期假釋，至八十九年七月二十三日假釋期滿，未經撤銷，以
    已執行論，有前揭刑案資料查註紀錄表及被告前案紀錄表可
    參，其於有期徒刑執行完畢後五年內，再犯本件有期徒刑以
    上之罪，為累犯，應依法加重其刑。爰審酌被告前因施用毒
    品犯行，經觀察、勒戒，竟猶故態復萌，再施用毒品海洛因
    不輟，無視於毒品對於自身健康之戕害及國家對於杜絕毒品
    犯罪之禁令，惡性非輕，惟念其施用次數僅有一次，且犯後
    坦認罪行，態度尚佳等一切情狀，量處如主文所示之刑。扣
    案之第一級毒品海洛因一小包（淨重零點七六公克），為毒
    品危害防制條例第二條第二項第一款所指之第一級毒品，屬
    違禁物，爰依同條例第十八條第一項前段規定，沒收銷燬之
    。
四、末按刑事訴訟法第三百零二條第一款規定，案件曾經判決確
    定者，應為免訴之判決，係以同一案件已經法院為實體上之
    確定判決，該被告應否受刑事制裁，既因前次判決而確定，
    不能更為其他有罪或無罪之實體上裁判。確定判決之既判力
    ，應及於全部之犯罪事實，若在最後審理事實法院宣示判決
    後，始行發生之事實，既非該法院所得審判，即為該案判決
    之既判力所不能及，是既判力對於時間效力之範圍，應以最
    後審理事實法院之宣示判決日為判斷之標準，最高法院八十
    七年度臺上字第一八八六號判決可資參照。又訴訟上所謂一
    事不再理之原則，關於實質上一罪或裁判上一罪，亦均有其
    適用，最高法院六十年臺非字第七七號著有判例，可資參照
    。被告前於九十四年七月五、六日起至同年八月四日下午二
    時許止，連續施用第一級毒品海洛因之犯行，前經本院於同
    年十一月二十八日以九十四年度訴字第三○三六號宣示判決
    筆錄判處有期徒刑八月確定在案，有該宣示判決筆錄、前揭
    刑案資料查註紀錄表及被告前案紀錄表各一份可按，揆諸前
    揭判決意旨，該案件之既判力基準時點應為九十四年十一月
    二十八日，而本件被告犯罪時間既為九十四年十一月二十九
    日，自非前開案件之既判力效力所及，本院應得予以論罪科
    刑，附此敘明。
據上論斷，應依刑事訴訟法第二百七十三條之一第一項、第二百
九十九條第一項前段，毒品危害防制條例第十條第一項、第十八
條第一項前段，刑法第十一條、第四十七條，判決如主文。
本案經檢察官乙○○到庭執行職務。
中    華    民    國    95    年    2     月    10    日
                    刑事第三庭  法  官  郭妙俐
以上正本證明與原本無異。
如不服本判決，應於判決送達後十日內向本院提出上訴狀，上訴
於臺灣高等法院臺中分院( 須附繕本 )。
                                書記官  高勳楠
中    華    民    國    95    年    2     月    10    日
附錄本案論罪科刑法條全文：
毒品危害防制條例第十條：
施用第一級毒品者，處六月以上五年以下有期徒刑。
施用第二級毒品者，處三年以下有期徒刑。


司法院資訊處製作；財團法人民間司法改革基金會備份。
